臺灣高雄地方法院刑事判決　　　　　　　　　　　　　九十年度易字第三一二號
　　公　訴　人　臺灣高雄地方法院檢察署檢察官
　　被　　　告　乙○○
右列被告因竊盜等案件，經檢察官提起公訴（九十年度偵字第一０七五七號、第一０
八九七號）及移送併辦部分（九十年度偵字第二三一八六號），本院判決如左：
    主  文
乙○○連續攜帶兇器竊盜，累犯，處有期徒刑壹年。
扣案之螺絲起子伍支、剪刀壹支及鑰匙壹支，均沒收。
    事  實
一、乙○○於民國（下同）八十四及八十六年間，分別因違反肅清煙毒條例及麻醉藥
    品管制條例案件，經本院分別判處有期徒三年四月及五月確定，於八十五年三月
    十四日入監執行，而於八十八年九月十五日執行完畢。猶不知悔悟，竟基於意圖
    為自己不法所有之概括犯意，先於九十年五月十七日凌晨四時三十分許，在高雄
    市○○區○○路與同盟三路口，見甲○○所有車牌號碼Ｑ６－一一三八號自用小
    客車停放於該處，即以其所有而可供兇器使用之螺絲起子三支（平頭型一支、十
    字型二支），破壞該車之右前車窗，入內竊取車內之ＪＶＣ汽車ＣＤ音響（型號
    為：一五五Ｖ０五八０號）；繼持對人體有殺傷力之剪刀剪斷電線，進入後行李
    箱內竊取ＣＤ儲存盒（型號00000000號），得手後，並將上開竊得物品
    置於其所駕駛車號ＹＢ—九００三號自用小貨車內，欲離去之際，為巡邏之警員
    當場逮獲，並扣得上開螺絲起子三支及剪刀一支；復於同月三十日下午九時許，
    在高雄市○○區○○街一號前，以其所有之機車鑰匙，啟動電門，竊取丙○○所
    有，而現由其姐張素紋使用之車牌號碼ＸＱＷ–九五二號重型機車一輛，得手後
    ，供己騎用，嗣於同年六月二日下午五時五十分許，騎乘上開機車行經在高雄市
    鼓山區○○○路與臨海二路口時，為警查獲，並扣得其所有而供行竊用之鑰匙一
    支；然其仍不知悔悟，復承繼上開意圖為自己不法所有之犯意，於同年十二月七
    日凌晨三時三十分許，在高雄市○○區○○街與大成街口，見丁○○○所有車牌
    號碼Ｓ８－三三八六號自用小客車停放於該處，即持其所有而可供兇器使用之螺
    絲起子二支，破壞該車之左後車窗（毀損部分未據告訴），入內竊取車內之高速
    公路回數票四張，得手後，欲離開之際，旋即被巡邏之警員當場逮獲，並扣得上
    開螺絲起子二支。
二、案經高雄市政府警察局三民第一分局及高雄市政府警察局刑警大隊移送臺灣高雄
    地方法院檢察署偵查起訴及移送併案審理。
    理  由
一、右揭事實，業據被告乙○○於警訊、偵訊及本院審理時坦承不諱，核與被害人甲
    ○○及丁○○○於警訊及本院審理時及被害人張素紋於警訊時所指述之情節相符
    ，並有扣案之螺絲起子五支、剪刀一支、車籍作業系統查詢認可資料三紙、贓物
    認領保管收據三紙、車輛遺失證明單乙紙、牌照號碼Ｑ６－一一三八號自用小客
    車左前車窗玻璃擊破照片二幀及ＸＱＷ–九五二號重型機車照片二幀在卷可稽，
    是被告自白與事實相符，罪證明確，被告竊盜之犯行，洵堪認定。
二、查刑法上所謂兇器，其種類並無限制，凡客觀上對於人之生命、身體、安全構成
    威脅，具有危險性之兇器均屬之，且祇須行竊時攜帶此種具有危險性之兇器為已
    足，並不以攜帶之初有行兇之意圖為必要，最高法院七十九年臺上字第五二五三
    號判例可資參照；螺絲起子、剪刀係屬尖銳之物，在客觀上足以殺傷人之生命、
    身體之器械，顯為具有危險性之兇器。被告以螺絲起子及剪刀破壞甲○○所有汽
    車車窗竊取汽車內ＣＤ音響、儲存盒之行為，係犯刑法第三百二十一條第一項第
    三款攜帶兇器竊盜罪及同法第三百五十四條毀損罪；又其持螺絲起子破壞丁○○
    ○車所有汽車車窗竊取高速公路回數票四張之行為，因毀損部分未據告訴，係犯
    刑法第三百二十一條第一項第三款攜帶兇器竊盜罪；其持其所有之機車鑰匙，竊
    取丙○○所有車牌號碼ＸＱＷ–九五二號重型機車之行為，係犯刑法第三百二十
    條第一項之普通竊盜罪。又被告所犯毀損罪及攜帶兇器竊盜既遂罪間，有方法結
    果之牽連關係，為牽連犯，應從一重之攜帶兇器竊盜既遂罪處斷。又其所犯二次
    攜帶兇器加重竊盜行為與普通竊盜行為，時間緊接，所犯構成要件相同，顯係基
    於概括犯意為之，為連續犯，應依刑法第五十六條規定論以攜帶兇器加重竊盜罪
    論，並以一罪論。至移送併辦部分（九十年度偵字第二三一八六號）之被告於九
    十年十二月七日攜帶兇器竊盜之犯行，雖未經公訴人提起公訴，惟此部分事實既
    與起訴事實有連續犯之裁判上一罪關係，為起訴效力所及，本院自得併予審酌。
    又查被告於八十四及八十六年間，分因違反肅清煙毒條例及麻醉藥品管制條例案
    件，經本院分別判處有期徒三年四月及五月確定，於八十五年三月十四日入監執
    行，於八十八年九月十五日執行完畢，有臺灣高雄地方法院檢察署刑案資料查註
    紀錄表在卷可憑，茲於執行完畢後五年以內再犯有期徒刑以上之本罪，為累犯，
    應依刑法第四十七條之規定，加重其刑。爰審酌被告年紀尚輕竟不思以正途獲取
    財產，竊取他人財物，危害社會治安，且其於本院審理中猶不知悔悟，再犯第三
    次竊盜之犯行，惟念其犯後尚能坦承罪行、態度良好等一切情狀，量處如主文所
    示之刑，以示懲儆。至於扣案之螺絲起子五支、剪刀一支、鑰匙一支，均係被告
    所有供其竊取財物所用之物，業經被告供明在卷可按，應依刑法第三十八條第一
    項第二款宣告沒收。
據上論斷，應依刑事訴訟法第二百九十九條第一項前段，刑法第五十六條、第三百二
十一條第一項第三款、第三百五十四條、第五十五條、第四十七條、第三十八條第一
項第二款，罰金罰鍰提高標準條例第一條前段，判決如主文。
本案經檢察官高嘉惠到庭執行職務。
中      華      民      國    九十一      年    二      月      八      日
                                臺灣高雄地方法院刑事第七庭
   審判長法  官    黃蕙芳
                                          法  官    劉傑民
                                          法  官    張茹棻
右正本證明與原本無異。
如不服本判決，應於判決送達後十日內，向本院提出上訴狀。
                                          書記官    李忠霖
中      華      民      國    九十一      年    二      月    十八      日
附錄法條：
中華民國刑法第三百二十一條
 (加重竊盜罪)
犯竊盜罪而有左列情形之一者，處六月以上五年以下有期徒刑：
一  於夜間侵入住宅或有人居住之建築物、船艦，或隱匿其內而犯之者。
二  毀越門扇、牆垣或其他安全設備而犯之者。
三  攜帶兇器而犯之者。
四  結夥三人以上而犯之者。
五  乘火災、水災或其他災害之際而犯之者。
六  在車站或埠頭而犯之者。
前項之未遂罰之。
中華民國刑法第三百五十四條
 (毀損器物罪)
毀棄、損壞前二條以外之他人之物或令致不堪用，足以生損害於公眾或他
人者，處二年以下有期徒刑、拘役或五百元以下罰金。
